【裁判字號】    85,台上,5370
【裁判日期】    851120
【裁判案由】    違反森林法
【裁判全文】
最高法院刑事判決                              八十五年度台上字第五三七○號
    上  訴  人  乙○○
    選任辯護人  張雯峰律師
                奚淑芳律師
                魏嘉俐律師
    上  訴  人  甲○○
右上訴人等因違反森林法案件，不服台灣高等法院台南分院中華民國八十五年一月十
七日第二審更審判決（八十四年度上更(二)字第四一九號，起訴案號：台灣嘉義地方法
院檢察署八十二年度偵字第四一四一號），提起上訴，本院判決如左：
    主  文
上訴駁回。
    理  由
按刑事訴訟法第三百七十七條規定，上訴於第三審法院，非以判決違背法令為理由，
不得為之。是提起第三審上訴，應以原判決違背法令為理由，係屬法定要件。如果上
訴理由狀並未依據卷內訴訟資料，具體指摘原判決不適用何種法則或如何適用不當，
或所指摘原判決違法情事，顯與法律規定得為第三審上訴理由之違法情形，不相適合
時，均應認其上訴為違背法律上之程式，予以駁回。本件上訴人乙○○、甲○○上訴
意旨略稱：原判決係依證人汪善陸與簡敏男之指證為其論罪科刑之依據，惟證人等僅
聽到索鍊絞動之聲音，並未親眼目睹上訴人竊取行為，又其指述竊嫌之人數與衣著先
後矛盾，且證人所稱上訴人衣服沾有油污之供述亦不相同，原審未依法深入調查，即
以臆測之詞入人於罪，其調查職責未盡。另上訴人乙○○上訴意旨並稱：伊曾聲請傳
訊證人張子（志）賢，原審亦未依法傳訊，均屬違背法令云云。惟查本件原判決綜核
卷內證據資料，認定上訴人等有結夥竊取森林主產物犯行，因而撤銷第一審不當之判
決，改判論處上訴人乙○○、甲○○結夥二人以上，為搬運贓物使用車輛竊取森林主
產物罪刑，已詳其調查證據之結果及其取捨證據認定之理由。並說明本件盜伐現場
除停留有上訴人二人所駕駛之吉普車外，並無其他車輛停留在該現場，設若盜伐該樹
頭之人係上訴人以外之人，應無不使用車輛以搬運上開重達二百二十五公斤重之樹頭
之理，且現場所架設之鋼索位置，已吊起之樹頭如未遭查獲而順利搬下，復可直接與
上訴人二人所停放之吉普車相連接，而上訴人所駕駛之吉普車復已將後座拆除並將車
蓬敞開，以準備裝運物品，另證人即警員汪善陸、簡敏男二人所發現之竊賊人數、穿
著，亦均與上訴人二人相符，上訴人二人身上衣服復有搬運物品所遺污漬。上訴人等
苟非圖謀不軌，又何須將吉普車停放於草叢中以掩人耳目﹖且上訴人甲○○於警訊中
又何須心虛供稱不認識乙○○﹖上訴人等空言抗辯，顯無足採，其等犯行堪予認定，
至證人羅新發、張國賢、蕭宏亮等之證述，亦不足資為上訴人有利之證言，警局初訊
時，雖僅就持有藍波刀一事訊問甲○○，未訊問是否竊取林木，亦難據此即認上訴人
必無竊取森林之犯行。分別於判決理由予以指駁。從形式上觀察，原判決並無違背法
令情形，至上訴人乙○○雖曾於一審聲請傳訊張志（子）賢，原審未依法加以調查，
訴訟程序雖係違背法令，然因本件事實已明，原審未傳訊張志（子）賢，顯然於判決
無影響，依刑事訴訟法第三百八十條之規定亦不得為上訴第三審之理由。次查採證認
事乃事實審法院之職權，苟其證據之取捨及事實之認定並不違背論理法則及經驗法則
，即不容任意指為違法而執為適法之第三審上訴理由。上訴意旨，置原判決之明白論
斷於不顧，又未就原審採證認事之職權行使，究竟如何違背法令﹖依據卷內訴訟資料
為具體之指摘，仍執陳詞，否認犯罪，乃單純事實上之爭執，又徒憑己意，漫指原判
決調查職責未盡云云，殊不足以辨認原判決已具備違背法令之形式，應認其上訴為違
背法律上之程式，予以駁回。
據上論結，應依刑事訴訟法第三百九十五條前段，判決如主文。
中      華      民      國    八十五    年     十一     月     二十     日
                              最高法院刑事第四庭
                                  審判長法官  莊  來  成
                                        法官  王  德  雲
                                        法官  謝  俊  雄
                                        法官  林  永  茂
                                        法官  白  文  漳
      右正本證明與原本無異
                                              書  記  官
中      華      民      國    八十五    年     十一     月    二十二    日


司法院資訊處製作；財團法人民間司法改革基金會備份。
